

MATIAS GIMENEZ Frontend Developer



Perfil

Soy diseñador web orientado a frontend. Termine de estudiar en 2010 en Escuela Da Vinci.

Trabaje en varios sitios web de gran trafico como Mercadolibre y Deautos en los cuales pude ganar experiencia en desarrollo UI / UX considerando tanto la performance como la semántica en el código.

Desde 2010 trabajo como freelance en el desarrollo de sitios y aplicaciones web cumpliendo tiempos de entrega y asegurando un correcto funcionamiento.

Además, soy empleado de Eulas donde soy parte de un equipo de 10 personas desarrollando webapps E-Commerce para diferentes brands.

Conocimientos **Técnicos**

UX / UI Development	WPO	PHP / Code Igniter
Semantic HTML 5	Responsive Web Design	My Sql
CSS 3 / SASS	Accessibility / WAI-ARIA	Photoshop
Vanilla Javascript	APIs	Illustrator
jQuery / jQuery UI	Grunt	Fireworks
Progressive Enhancement	Debugging Tools	Scrum
DOM / AJAX / JSON	GIT	

Experiencia

Eulas

05/2015-Actual

Frontend Developer UI/UX

- Semantic HTML5
- CSS3 / COMPASS
- Vanilla JavaScript / jQuery
- Handlebars
- Frontend Improvements
- Google Apis
- Grunt
- Responsive Web Design
- JBoss
- GIT

DeAutos

01/2015-05/2015

Frontend Developer UI/UX

- Semantic HTML5
- CSS3
- Vanilla JavaScript / jQuery
- JS Frameworks
- Frontend Improvements
- WPO (Web Performance Optimization)
- Grunt / Gulp
- Responsive Web Design

Mercadolibre

08/2012-01/2015

Frontend Developer UI/UX

- Semantic HTML5
- CSS3
- Vanilla JavaScript / jQuery
- Chico UI (JS Framework)
- Desarrollo de componentes y librerías
- Progressive Enhancement
- Responsive Web Design • GIT
- Grails / Groovy
- Frontend Meetups

8a Marketing Comunicacion y Diseño

06/2011-08/2012

Implementador Web

- Semantic HTML
- CSS
- jQuery / jQuery UI • PHP, CodeIgniter, My Sql
- Piezas de mail, newsletters

Joptiwebs

2010-Actual

Desarrollo Freelance

- Sitios Corporativos, institucionales, desarrollo de portales en Drupal.
- Semantic HTML
- CSS / CSS3 / SASS
- JS / jQuery / jQuery UI • PHP, CodeIgniter, My Sql

Estudios

Escuela Multimedial Da Vinci

03/2008-08/2010

- Diseñador y Administrador de Sitios Web con orientación en Programación • Photoshop, Illustrator, Flash.
- HTML XHTML / CSS 2.1
- Javascript / Jquery
- PHP5 MVC / Doctrine Framework / Zend Framework
- MySQL WAMP

Universidad Tecnologica Nacional

03/2004-08/2005

Técnico Superior en Programación

- Materias aprobadas: 11/20. • Estructura de los sistemas informaticos, Funciones del S.O.
- Seguridad informática (Antivirus, Firewall, Spy, Spam, etc.)
- Mantenimiento optimo de una PC. • Estructura de una PC, Micropocesadores, Memorias, Periféricos. • C y C++

Escuela Técnica Reconquista de BsAs (Secundario)

1997-2002

Técnico en Computación

- C y C++ Visual Basic
- Fox Pro